【裁判字號】    90,上訴,2673
【裁判日期】    901015
【裁判案由】    違反電信法等
【裁判全文】
臺灣高等法院刑事判決                            九十年度上訴字第二六七三號
    上  訴  人
    即  被  告  丙○○
右上訴人因違反電信法等案件，不服臺灣桃園地方法院九十年度易字第一０二八號，
中華民國九十年六月八日第一審判決（起訴案號：臺灣桃園地方法院檢察署九十年度
偵字第四七０五號、第五六五五號）提起上訴，本院判決如左：
    主  文
上訴駁回。
    事  實
一、丙○○曾於民國八十二年間因搶奪案件，經原審判處有期徒刑二年六月，緩刑四
    年確定。復於八十五年間又因違反麻醉藥品管理條例、肅清煙毒條例案件，分別
    於八十五年一月三日及同年五月二十日經原審各判處有期徒刑四月、三年，並於
    八十五年三月二十一日撤銷上開緩刑，三罪接續執行，而於八十五年三月七日入
    監執行，嗣於八十八年二月十二日假釋出獄，假釋縮刑期滿日期為九十年七月二
    十九日。
二、丙○○竟不知悔改，復於九十年三月五日十九時許，見丁○○獨自至台北縣新莊
    市○○路之第一商業銀行提款機查詢存款餘額出來，老實可欺，竟夥同甲○○、
    乙○○（二人均撤回上訴，處刑確定）基於共同意圖為自己不法所有之犯意聯絡
    及行為分擔，由乙○○、丙○○以丁○○持假證件拿機車向其等借款為由，要求
    丁○○至無人之中正路六一四巷二弄內說明，嗣到達該巷內後，三人將手移入口
    袋內，看似有帶凶器之態樣，由甲○○以兇惡之語氣向丁○○恐嚇稱：交出身上
    之慶豐商業銀行信用卡、台北區中小企業銀行、第一商業銀行提款卡各乙張及提
    款卡密碼、行動電話等語，致丁○○因而心生畏懼，將上述物品交付予甲○○，
    而共同恐嚇取財得逞。再由乙○○持上述第一商業銀行提款卡至上開第一商業銀
    行自動提款設備之提款機，輸入上述以不正方法取得之密碼接續盜領五次，總計
    詐取得款新台幣（下同）十五萬元後，而共同恐嚇取財得逞，並由乙○○、甲○○各分得六萬元，丙○○分得三萬元及行動電話一支，而信用卡、提款卡則隨即
    將之丟棄。丙○○取得上開0000000000號之行動電話後，復基於意圖
    為自己不法利益之概括犯意，於九十年三月五日十九時十一分起，至同年月六日
    十三時四十四分止，在台北縣新莊市、桃園縣桃園市等處，連續多次撥打其上述
    丁○○所有之手機向「台灣大哥大股份有限公司」傳送代表前述門號之訊號，要
    求「台灣大哥大股份有限公司」提供通話服務，以此傳送無線電波方式盜用他人
    電信設備，藉與他人連絡，計先後共撥打十八通電話，獲取免付通話費用之不法
    利益。嗣於同月十四日十一時三十分許，為警循上述行動電話通話紀錄，在桃園
    縣桃園市○○路五０八號十六樓，查獲丙○○、甲○○，並扣得上開行動電話一
    支，及循線查獲乙○○。
三、案經台北市政府警察局刑事警察大隊等移送臺灣桃園地方法院檢察署檢察官偵查
    起訴。
    理  由
一、上訴人即被告丙○○經合法傳喚未到庭，惟右揭犯行，除否認有插手於口袋內外
    ，業據其於原審坦承不諱，並經告訴人丁○○於原審偵查中堅指三人有插手口袋
    內使之畏懼，由甲○○以兇惡語氣要其交出身上上開文件云云指訴綦詳，均有警
    訊及偵訊筆錄附卷可稽（見偵查卷第十六頁反面、第七十六頁反面）。參以告訴
    人與被告等毫不相識，亦無嫌隙，被害人應無故入被告等於罪之理，且若非被告
    等對之為恐嚇取財之行為，被害人豈有隨便將上述財物交付及告知提款卡密碼之
    理？此外，並有搜索扣押筆錄、告訴人所有帳戶明細影本、被告丙○○通聯紀錄
    等在卷可資為證，顯見被害人之指證非虛，被告等犯行堪予認定。
二、原審以被告丙○○之所為係犯刑法第三百四十六條第一項之恐嚇取財罪及同法第
    三百三十九條之二第一項之利用自動付款設備詐欺取財罪及電信法第五十六條第
    一項之盜用他人電信設備通信罪。被告丙○○就上開恐嚇取財及利用自動付款設
    備詐欺取財罪二犯行與甲○○、乙○○間有犯意之聯絡及行為之分擔，均為共同
    正犯。又被告丙○○先後多次盜用他人電信設備之犯行，時間緊接，觸犯犯罪構
    成要件相同之罪名，顯係基於概括犯意為之，為連續犯，應依刑法第五十六條之
    規定，以一罪論。再被告丙○○所犯前開三罪間，有方法結果之牽連關係，均應
    依刑法第五十五條之規定，從一重之刑法第三百四十六條第一項之恐嚇取財罪處
    斷。公訴人雖未就利用自動付款設備詐欺取財罪及盜用他人電信設備罪等部分起
    訴，惟其與公訴人已起訴且經論罪部分，既具有牽連犯之裁判上一罪之關係，自
    均為起訴效力所及，自得併予審判。
三、原審依上論述，適用上開法條及刑法第二十八條、罰金罰鍰提高標準條例第一條
    前段，並審酌被告等之犯罪動機、目的、手段，及其品性、生活狀況、智識程度
    、犯罪所生危害，及犯罪後已坦承犯行，犯罪後態度尚稱良好等一切情狀，量處
    有期徒刑八月，以資懲戒。經核其認事用法，均無違誤。被告丙○○具狀上訴（
    未附理由），任意指摘原判決不當，核無理由，應予駁回。又被告前犯搶奪，違
    反麻醉藥品管理條例，違反肅清煙毒條例等三罪，其所處之刑（如事實欄所載）
    係併為接續執行，所犯搶奪罪，併為宣告緩刑部分於八十五年三月二十一日撤銷
    ，迄八十八年二月十二日始假釋出獄，縮刑期滿日為九十年七月二十九日，有被
    告之前科資料表在卷可按，是於本案行為時，尚非執行完畢後五年內犯之，公訴
    人認係累犯，尚有誤會，並此敘明。
四、被告經合法傳喚，無正當理由而不到庭，爰不待其陳述逕行判決。
據上論斷，應依刑事訴訟法第三百六十八條、第三百七十一條，判決如主文。
本案經檢察官費玲玲到庭執行職務。
中      華      民      國      九十      年      十      月    十五    日
                              台灣高等法院刑事第十三庭
                                  審判長法  官  蔡    燉
                                        法  官  盧  彥  如
                              法  官  黃  聰  明
右正本證明與原本無異。
如不服本判決應於收受送達後十日內向本院提出上訴書狀，其未敘述上訴之理由者並
得於提起上訴後十日內向本院補提理由書（均須按他造當事人之人數附繕本）。
                                        書記官  蕭  麗  珍
中      華      民      國      九十      年      十      月    十五    日
附錄：本案論罪科刑法條全文
刑法第三百四十六條第一項
意圖為自己或第三人不法之所有，以恐嚇使人將本人或第三人之物交付者，處六月以
上五年以下有期徒刑，得併科一千元以下罰金。
刑法第三百三十九條之二第一項
意圖為自己或第三人不法之所有，以不正方法由自動付款機設備取得他人之物者，處
三年以下有期徒刑、拘役或一萬元以下罰金。
電信法第五十六條第一項
意圖為自己或第三人不法之利益，以有線、無線或其他電磁方式，盜接或盜用他人電
信設備或通信者，處五年以下有期徒刑，拘役或科或併科新臺幣十五萬元以下罰金。


司法院資訊處製作；財團法人民間司法改革基金會備份。
